# 请教：对以货币资金补足以前出资不实的账务处理问题

提问人：nikan 时间：2012-03-02 14:24:33
如何账务处理没有政策依据，这类事项对于IPO而言，如何账务处理不是关键，关键是补足出资。 我个人理解，作为差错更正处理可能更为合适。如果不做差错更正，将 500 万与该项无形资产摊余价值之间的差额作为资本公积，问题也不大。

回答人：chenyiwei
基本赞同此观点。

提问人：keynes 时间：2014-06-24 19:10:19
作为购买无形资产处理是否可行？ 如计入资本公积，是否虚增了净资产？

回答人：chenyiwei
对该项无形资产首先要计提减值，如果该无形资产由股东收回的，则转销其账面价值。在此基础上才把补足的 500 万计入资本公积。
不会有虚增净资产的问题。